臺灣板橋地方法院刑事判決　　　　　　 100年度交訴字第52號
公　訴　人　臺灣板橋地方法院檢察署檢察官
被　　　告　張桂芬
選任辯護人　陳志勇律師（法律扶助）
上列被告因公共危險等案件，經檢察官提起公訴（100 年度偵字
第1000號），本院判決如下：
    主  文
張桂芬駕駛動力交通工具肇事，致人受傷而逃逸，處有期徒刑陸
月，如易科罰金，以新臺幣壹仟元折算壹日；緩刑貳年。
其餘被訴過失傷害部分公訴不受理。
    事  實
一、張桂芬於民國（下同）99年10月26日上午7 時44分許，騎乘
    車牌號碼LC7 －677 號普通重型機車，沿（改制前）臺北縣
    中和市○○路○ 段往成功路方向行駛，途經（改制前）臺北
    縣中和市○○路○ 段74號前，適有沿成功路右轉秀朗路3 段
    由陳柏宏所騎乘之車牌號碼J6T －965 號普通重型機車行經
    該處，雙方因閃煞不及，張桂芬所騎乘之機車左車頭乃撞擊
    陳柏宏所騎乘機車之左側車身，致陳柏宏人車倒地，因而受
    有頭部挫傷、右前臂、右膝及左小腿擦挫傷等傷害（傷害部
    分未據告訴，另為公訴不受理之諭知〈詳後述〉）。詎張桂
    芬於肇事致陳柏宏受傷後，竟未採取救護或其他必要措施，
    為逃避肇事責任，乃駕車駛離現場而逃逸，惟經陳柏宏記下
    車牌號碼並報警處理，始循線偵悉上情。
二、案經（改制前）臺北縣政府警察局中和第一分局移送臺灣板
    橋地方法院檢察署檢察官偵查起訴。
    理  由
壹、有罪部分：
一、按被告以外之人於審判外之陳述，雖不符同法第159 條之1
    至之4 之規定，而經當事人於審判程序同意作為證據，法院
    審酌該言詞陳述或書面陳述作成時之情況，認為適當者，亦
    得為證據，刑事訴訟法第159 條之5 第1 項定有明文。本件
    被告及檢察官於審判程序中就下述證據資料屬傳聞證據，且
    不符刑事訴訟法第159 條之1 至之4 之規定者，均同意作為
    證據，而本院審酌各該證據資料作成時之一切客觀情況，認
    為適當，故得為證據，合先敘明。
二、訊據被告張桂芬坦承上開犯罪事實，核與被害人陳柏宏警詢
    之指述及其所提出之由振生醫院於99年10月26日出具之診斷
    證明書1 紙（見臺灣板橋地方法院檢察署100 年度偵字第10
    00號卷第11頁）附卷足憑；復有「車號查詢重型機車車籍」
    、（改制前）臺北縣政府警察局中和一分局道路交通事故調
    查報告表，道路交通事故現場圖，道路交通事故調查報告表
    （一）、（二），（改制前）臺北縣政府警察局中和一分局
    疑似道路交通事故肇事逃逸追查表，（改制前）臺北縣政府
    警察局中和一分局道路交通事故照片黏貼紀錄表，（改制前
    ）臺北縣政府警察局中和一分局道路交通事故肇事人自首情
    形記錄表各1 份（見臺灣板橋地方法院檢察署100 年度偵字
    第1000號第22頁至第34頁、第36頁）附卷足憑。從而，本案
    事證已臻明確，被告犯行洵堪認定，自應依法論科。
三、核被告張桂芬所為，係犯刑法第185 條之4 之肇事致人受傷
    而逃逸罪。爰審酌被告肇事後為逃避肇事責任而為本案犯行
    之犯罪動機、目的、手段、所生危害及其品行、智識程度、
    犯罪後於本院審理中坦承犯行，態度尚佳，且業與被害人達
    成和解（本院卷附和解書）等一切情狀，量處如主文所示之
    刑，並諭知如易科罰金之折算標準，以資懲儆。末查，被告
    未曾因故意犯罪受有期徒刑以上刑之宣告，此有臺灣高等法
    院被告全國前案紀錄表1 份在卷足憑，本院認被告受此偵、
    審訴訟程序及刑之宣告等教訓，當益知警惕，應無再犯之虞
    ，且業與被害人成和解，業如前述，故所宣告之刑以暫不執
    行為適當，爰併宣告緩刑2 年，以啟自新，以勵來茲。
貳、公訴不受理部分：
一、公訴意旨略以：被告張桂芬於99年10月26日上午7 時44分許
    ，騎乘車牌號碼LC7 －677 號普通重型機車沿（改制前）臺
    北縣中和市○○路○ 段往成功路方向行駛，途經（改制前）
    臺北縣中和市○○路○ 段74號前，理應注意車輛行駛時，駕
    駛人應隨時注意車前狀況，並採取必要之安全措施，並遵守
    道路交通標誌、標線、號誌之指示，復應注意該路段為畫有
    分向限制線之路段，不得駛入來車車道，且當時天候晴、日
    間光線良好、路面乾燥且無缺陷、無障礙物、視距良好，且
    依當時之情形，並無不能注意之情事，明知上開路口號誌已
    轉為紅燈，竟疏未注意，未採取必要之安全措施，且跨越分
    向限制線逆向行駛入對向車道，適有沿成功路右轉秀朗路3
    段由陳柏宏所騎乘之車牌號碼J6T －965 號普通重型機車行
    經該處，雙方因閃煞不及，被告張桂芬遂以機車左車頭撞擊
    陳柏宏騎乘之機車左側車身，致陳柏宏人車倒地，因而受有
    頭部挫傷、右前臂、右膝及左小腿擦挫傷之傷害，因認被告
    張桂芬涉犯刑法第284 條第1 項前段之過失傷害罪嫌。
二、案件有下列情形之一者，應諭知不受理之判決：三、告訴或
    請求乃論之罪，未經告訴者，刑事訴訟法第303 條第3 款定
    有明文。
三、查檢察官認被告前開犯行係觸犯刑法第284 條第1 項前段之
    過失傷害罪嫌，則依刑法第287 條前段之規定，須告訴乃論
    。惟被害人陳柏宏於警詢中係陳稱：「我暫不對張桂芬提出
    過失傷害告訴」（見臺灣板橋地方法院檢察署100 年度偵字
    第1000號卷第10頁），除此之外，遍觀全卷亦無何被害人陳
    柏宏業已提出告訴之證據，是公訴人逕就此部分罪嫌提起公
    訴，於法自有未合，揆諸前開說明，爰就此部分為公訴不受
    理判決之諭知。
據上論斷，應依刑事訴訟法第299 條第1 項前段、第303 條第3
款，刑法第185 條之4 、第41條第1 項前段、第74條第1 項第1
款，判決如主文。
本案經檢察官黃明絹到庭執行職務。
中    華    民    國    100   年    4     月    29    日
                      刑事第八庭  審判長法  官  陳鴻清
                                        法  官  劉安榕
                                        法  官  賴彥魁
以上正本證明與原本無異
如不服本判決應於送達後10日內向本院提出上訴狀。
                                        書記官  黃頌棻
中    華    民    國    100   年    4     月    29    日
附錄本案論罪科刑法條全文：
中華民國刑法第185 之4 ：
駕駛動力交通工具肇事，致人死傷而逃逸者，處六月以上五年以
下有期徒刑。